Config:
  hfst:
    Gen: ../../../src/generator-dict-gt-norm.hfst
    Morph: ../../../src/analyser-dict-gt-norm.hfst
  xerox:
    Gen: ../../../src/generator-dict-gt-norm.xfst
    Morph: ../../../src/analyser-dict-gt-norm.xfst
    App: lookup

Tests:

  Verb - derivašuvdna: 
    čaahâđ+V+Der/l+V+Ind+Prs+Sg3: čaahâl
    vaattâđ+V+Der/l+V+Ind+Prs+Sg3: vaattâl
    jotteeđ+V+Der/l+V+Ind+Prs+Sg3: juuttâl
    kalveđ+V+Der/l+V+Ind+Prs+Sg3: kalvel
    kästiđ+V+Der/l+V+Ind+Prs+Sg3: kastâl
    kavnâđ+V+Der/l+V+Ind+Prs+Sg3: kavnâl
    peehiđ+V+Der/l+V+Ind+Prs+Sg3: peehâl
    kiessâđ+V+Der/l+V+Ind+Prs+Sg3: kiessâl
    kiessâđ+V+Der/l+V+Ind+Prs+Sg3: kiessâl
    moonnâđ+V+Der/l+V+Ind+Prs+Sg3: moonnâl
    toideđ+V+Der/l+V+Ind+Prs+Sg3: toidel
    ruottâđ+V+Der/l+V+Ind+Prs+Sg3: ruottâl
    spellâđ+V+Der/l+V+Ind+Prs+Sg3: spellâl
    čivgâđ+V+Der/l+V+Ind+Prs+Sg3: čivgâl
    toohâđ+V+Der/l+V+Ind+Prs+Sg3: toohâl
    luuhâđ+V+Der/l+V+Ind+Prs+Sg3: luuhâl
    puurrâđ+V+Der/l+V+Ind+Prs+Sg3: puurrâl
    tuáijiđ+V+Der/l+V+Ind+Prs+Sg3: tooijâl
    viiššâđ+V+Der/l+V+Ind+Prs+Sg3: viiššâl